【裁判字號】    95,易,549
【裁判日期】    950630
【裁判案由】    竊盜
【裁判全文】
臺灣高雄地方法院刑事判決               95年度易字第549號
公  訴  人  臺灣高雄地方法院檢察署檢察官
被      告  戊○○
上列被告因竊盜案件，經檢察官聲請以簡易判決處刑（95年度偵
字第488 號）及移送併案（95年度偵字第2742、7401號），本院
適用通常程序審判，並以簡式審判程序，判決如下：
    主  文
戊○○共同連續踰越牆垣，於夜間侵入有人居住之建築物竊盜，
累犯，處有期徒刑壹年貳月，扣案之汽車鑰匙壹支沒收。
    事  實
一、戊○○前因民國（下同）90年5 月間之施用毒品案件，經本
    院判處有期徒刑7 月確定，次因90年6 月間之公共危險案件
    ，經本院判處有期徒刑3 月確定，又因90年11月間之違反毒
    品危害防制條例案件，經本院判處有期徒刑1 年確定，再因
    90年12月間之傷害罪案件，經臺灣高等法院高雄分院判處有
    期徒刑1 年6 月確定，上開全部罪刑並定應執行刑為有期徒
    刑2 年10月，於94年10月27日執行完畢。詎仍不知悔改，先
    於94年12月5 日凌晨3 時許之夜間，與年約30餘歲姓名不詳
    綽號「阿芳」男子基於為自己不法所有意圖之犯意聯絡及竊
    盜之概括犯意，至高雄市○鎮區○○路51號「甲○○○○」
    ，由「阿芳」在該幼稚園圍牆外把風、接應，戊○○則攀牆
    踰越設有鐵柵障礙圍牆之牆垣進入幼稚園內，因見幼稚園內
    之建築物側面之鋁門未上鎖，即逕自開門進入竊盜，侵入該
    有幼稚園負責人乙○○及其家人居住之建築物內遂行竊盜，
    共竊取電腦液晶顯示器3 台、電腦主機2 台、DVD 錄影機1
    台、中華電信網路卡1 部等財物，戊○○竊得上開財物後，
    即自上開圍牆處將所竊財物交予在外接應之「阿芳」後，即
    共同逃離現場，並典當該等財物朋分花用。次基於同前之概
    括犯意，另夥同年約30歲姓名不詳綽號「阿達」之男子基於
    為自己不法所有意圖之犯意聯絡，於94年12月19日凌晨1 時
    許，由「阿達」駕駛車號不詳之車輛搭載戊○○，至高雄市
    小港區○○路433 號前之空地，由戊○○持自備汽車鑰匙1
    支開啟丁○○所有車號YA-3051 號自用小貨車車門進入車內
    ，並啟動該車電門鎖發動該車即駕車離去之方式，竊取上開
    自用小貨車及放置在車上之雞蛋76箱，「阿達」則坐在原所
    駕駛之車上把風，得手後由戊○○駕駛該車前往高雄縣鳳山
    市○○路過埤國小旁，再與「阿達」連手將竊得之雞蛋搬至
    該處藏放，致部分雞蛋破損。復基於同前竊盜之概括犯意，
    於95年3 月24日凌晨3 時40分許，攜帶其所有客觀上足以對
    於他人生命、身體構成威脅之扳手兇器1 支，單獨至屏東縣
    萬丹鄉○○村○○路1660號萬惠宮前之廣場處，以扳手將置
    於該廣場上天公爐之兩側龍耳各1 只（共2 只）均予拆下並
    竊取之，且轉售得財花用。嗣為警於94年12月19日凌晨2 時
    40分許，在高雄市○○區○○路5 之8 號前查獲並扣得戊○
    ○所有，供竊盜前揭自用小貨車使用之上開汽車鑰匙1 支；
    次於95年2 月4 日經警通知，至高雄市政府警察局前鎮分局
    接受訊問而查悉上情；再於95年3 月27日經警通知，至屏東
    縣政府警察局屏東分局接受訊問始查得前情。
二、案經高雄市政府警察局小港分局、高雄市政府警察局前鎮分
    局報請臺灣高雄地方法院檢察署檢察官偵查起訴及移送併案
    ；以及屏東縣政府警察局屏東分局報請臺灣屏東地方法院檢
    察署檢察官偵查及移送本院併案。
    理  由
一、被告戊○○已於審理中坦認上情不諱（見本院卷第91頁），
    核與證人即被害人丁○○於警詢時（見高雄市政府警察局小
    港分局警卷第5 頁）、丙○○於警詢時（見屏東縣政府警察
    局屏東分局警卷第5 頁）、乙○○於警訊及審理時（見高雄
    縣政府警察局前鎮分局警卷第7 ～8 頁，本院卷第115 頁）
    分別指證之情節相符，並有被告竊取自用小貨車之汽車鑰匙
    1 支扣案可資證明，本件事證明確，被告犯行堪予認定。
二、核被告戊○○踰越上開設鐵柵欄式障礙圍牆之牆垣進入上開
    幼稚園，且於前開時日凌晨3 時許之夜間侵入有被害人乙○
    ○及其家人居住之幼稚園建築物內（該建築物側面之鋁門未
    上鎖，被告逕自啟門侵入）之事實，業據被告於警詢及審理
    時供明在卷（見高雄市政府警察局前鎮分局警卷第4 頁、本
    院卷第91頁），核與證人乙○○所證之情節相符（見高雄市
    政府警察局前鎮分局警卷第7 ～8 頁，本院卷第114 頁），
    是其此部分犯行，係犯刑法第321 條第1 項第1 款、第2 款
    之踰越牆垣、於夜間侵入有人居住建築物之加重竊盜罪；又
    被告持以行竊天公爐兩側龍耳之扳手，該扳手係鐵製、且長
    約12公分一節，亦經被告當庭供述明確（見本院卷第91頁）
    ，自為客觀上足以對於他人生命、身體構成威脅之兇器，則
    被告持以行竊部分，係犯刑法第321 條第1 項第3 款之攜帶
    兇器加重竊盜罪；再被告竊盜前揭自用小貨車犯行部分，則
    係犯刑法第320 條第1 項之普通竊盜罪。被告與綽號「阿芳
    」之成年男子就加重竊盜幼稚園犯行部分，以及被告與綽號
    「阿達」成年男子間就竊盜自用小貨車犯行部分，分別有犯
    意聯絡及行為分擔，均應分別論以共同正犯。又被告上開2
    次加重竊盜犯行及1 次普通竊盜犯行，均時間緊接，所犯罪
    名基本構成要件相同，顯係出於概括之犯意為之，為連續犯
    ，應依刑法第56條之規定以一情節較重之共同踰越牆垣，於
    夜間侵入有人居住之建築物加重竊盜罪論，並加重其刑。又
    公訴人雖未就被告所犯加重竊盜幼稚園及加重竊盜天公爐龍
    耳部分之犯行聲請簡易判決處刑，惟查被告所犯該部分之加
    重竊盜罪，與經聲請簡易判決處刑之所犯上開竊盜自用小貨
    車普通竊盜犯行部分，係連續犯，具有裁判上一罪之關係，
    本院自得併予審酌，附此敘明。再被告前因90年5 月間之施
    用毒品案件，經本院判處有期徒刑7 月確定，次因90年6 月
    間之公共危險案件，經本院判處有期徒刑3 月確定，又因90
    年11月間之違反毒品危害防制條例案件，經本院判處有期徒
    刑1 年確定，再因90年12月間之傷害罪案件，經臺灣高等法
    院高雄分院判處有期徒刑1 年6 月確定，上開全部罪刑並定
    應執行刑為有期徒刑2 年10月，於94年10月27日執行完畢，
    此有臺灣高等法院被告前案紀錄表可按，5 年以內再犯本件
    有期徒刑以上之罪，為累犯，依刑法第47條規定加重其刑，
    並遞加之。爰審酌被告為圖私利，恣意於夜間侵入他人住宅
    內行竊，又曾攜帶兇器竊盜，所致危害性不低，且損及居家
    生活之安全，而本案中又連續竊盜達3 次之多，且於前次竊
    盜被查獲後，仍續為竊盜，惡性非輕，惟其事後坦承犯行，
    態度良好等一切情狀，量處如主文所示之刑，以示懲儆。扣
    案之汽車鑰匙1 支，被告自承係其所有，且供竊盜前開自用
    小貨車所用之物，此業經被告坦認在卷（見本院卷第91頁）
    ，爰依刑法第38條第1 項第2 款之規定，宣告沒收之。至被
    告所有，且供竊盜上述天公爐龍耳所使用之扳手1 支，既未
    扣案，又據被告陳明業已丟棄（見本院卷第91頁），因此並
    無證據證明該扳手仍然存在，本院認毋庸為沒收之諭知。
據上論斷，應依刑事訴訟法第452 條第1 項、第273 條之1第1項
、第299 條第1 項前段，刑法第28條、第56條、第321 條第1 項
第1 款、第2 款、第38條第1 項第2 款，判決如主文。
中    華    民    國    95    年    6     月    30    日
                        刑事第二庭  法  官  高思大
以上正本，係照原本作成，證明與原本無異。
如不服本件判決，得自收受送達之日起10日內，向本院提起上訴
。
中    華    民    國    95    年    7     月    3     日
                                    書記官  蔡語珊
附錄論罪科刑條文：
中華民國刑法第  321 條
            犯竊盜罪而有左列情形之一者，處6 月以上、5 年
            以下有期徒刑：
            一  於夜間侵入住宅或有人居住之建築物、船艦或
                隱匿其內而犯之者。
            二  毀越門扇、牆垣或其他安全設備而犯之者。
            三  攜帶兇器而犯之者。
            四  結夥三人以上而犯之者。
            五  乘火災、水災或其他災害之際而犯之者。
            六  在車站或埠頭而犯之者。
            前項之未遂犯罰之。


司法院資訊處製作；財團法人民間司法改革基金會備份。
